# 请教陈版：成本法转权益法（因子公司重组上市）怎样处理调整分录

提问人：yj880814 时间：2021-03-23 12:33:05
请教陈版和各位大神，现遇到一笔业务请问怎样处理
A集团原有子公司甲，持股60%（能够实施控制）长投成本 200 万元； 2020 年 6 月 30 日B上市公司通过发行股份及支付现金购买方式收购A集团持有甲公司所有股份，交易对价 1000 万（其中股份对价 600 万，现金对价 400 万）该次交易构成重大资产重组，重组后A集团持有甲公司股权20%（重大影响）；
假定A集团在 2020 年初始投资甲公司时甲公司的所有者权益的公允价值为 150 万，初始投入到重组交易期间（ 6 个月）甲公司净利润 100 万元；
请问：长期股权投资成本法转权益法的分录该怎样处理？谢谢各位！

回答人：chenyiwei
”2020年 6 月 30 日B上市公司通过发行股份及支付现金购买方式收购A集团持有甲公司所有股份“与”重组后A集团持有甲公司股权20%“是否矛盾？是否A集团应该是持有B公司的股份，对B有重大影响？
如果是，则A的个别报表和合并报表层面均不涉及追溯调整问题。